【裁判字號】    98,易,1902
【裁判日期】    981130
【裁判案由】    竊盜
【裁判全文】
臺灣板橋地方法院刑事判決              98年度易字第1902號
公  訴  人  臺灣板橋地方法院檢察署檢察官
被      告  甲○○
                      樓
上列被告因竊盜案件，經檢察官提起公訴（98年度偵字第10184
號），本院判決如下：
    主  文
甲○○共同竊盜，累犯，處有期徒刑陸月，如易科罰金，以新台
幣壹仟元折算壹日。
    事  實
一、甲○○前於民國96年間，因竊盜案件，經本院判處有期徒刑
    5 月確定，於97年3 月5 日易科罰金執行完畢。詎仍不知悔
    改，與姓名、年籍不詳之成年男子1 名基於意圖為自己不法
    之所有之犯意聯絡，於97年11月25日9 時40分許，共同騎乘
    莊茗胞兄莊勝雄( 另為不起訴處分) 所有車號N65-629 號重
    型機車，至臺北縣板橋市○○路○ 段54號前，趁丙○○將所
    有車號:QPI-426號輕型機車停放該處，至附近藥局購物而疏
    於留意之際，由甲○○徒手開啟該機車置物箱，竊取丙○○
    所有之皮包1 個（內有皮夾1 個、身分證、健保卡、信用卡
    1 張、提款卡2 張、手機1 支及新臺幣3400元）得手，由該
    不詳姓名之成年男子騎乘車牌號碼N65-629 號搭載甲○○逃
    逸。嗣經丙○○報警而循線查獲。
二、案經丙○○訴由臺北縣政府警察局海山分局移送臺灣板橋地
    方法院檢察署檢察官偵查起訴。
    理  由
一、上開事實，訊據被告甲○○矢口否認，辯稱：我在網咖的朋
    友有向我借車，但我不確定他是誰，我並沒有偷，只能證明
    我使用該車云云。經查；
（一）證人乙○○於本院審理中證稱：於97年11月25日上午9 時
      40分時，板橋市○○路○段54號前有一台QPI-426 機車遭
      竊當時我看到有兩個人騎一量摩托車，後來下來1個人把
      QPI-426 機車置物箱用力扯並將其內1個背包扯出來，剛
      開始我以為是他們的機車，後來我看怎麼會用扯的，我才
      意識到是偷東西，我就趕快將下手行竊之機車車牌記住，
      並將車牌號碼用紙抄下，兩個人騎一輛機車，1 個人下來
      偷，車牌我有記得很清楚，並有跟旁邊的人確認，並有抄
      下這台車的號碼，所以下手行竊的人所騎的機車的車牌號
      碼Ｎ65-629我絕對沒有記錯，坐在機車上之人的臉我沒看
      見，但下手行竊之人我有看到，在庭之被告體型有像當時
      之行為人等語甚詳明確（詳參偵查卷第82頁、本院審理筆
      錄）。證人與被告並不相識，亦無仇隙，當無故意誣攀之
      必要，被告對證人所證情節亦當庭表示無意見等語在卷，
      是證人乙○○所證上情，自堪採信。
（二）被告雖以機車應該是借給網咖之朋友胡嘉明云云置辯，惟
      先稱：監視錄影帶騎乘機車N65-629 之人，外套穿的很厚
      ，我不知道那個人是誰等語。又稱：如果我有將機車借給
      人的話，應該是借給胡嘉明，或稱借給胡嘉明1 小時，或
      稱：2 至3 小時後胡嘉明騎回來還我，並稱：無法提出胡
      嘉明之年籍資料與電話等語在卷（詳參偵查卷第10頁、第
      67頁），依被告所辯情節明顯前後不一，且竟係將車借給
      自己不認識之人，亦顯與常情有違，所辯將車借予他人云
      云，顯係事後卸責之詞，自不足採信。
（三）被告並自承機車車號N65-629 雖登記在其哥哥名下，但我
      哥哥都沒有騎乘該機車等語明確，而機車均由被告使用中
      亦據證人莊勝雄證述明確（詳參偵查卷第68頁）。本案目
      擊證人亦指證確係騎乘機車N65-629 之及所搭載之人下手
      行竊之情，已如上述。另經警方調閱板橋市○○路○ 段江
      翠捷運4 號出口前之監視錄影帶畫面，確有2 人騎乘車牌
      號碼N65-629 機車於竊案發生時間行經失竊地點附近之情
      ，復有監視錄影帶之翻拍畫面存卷可按。被告之體型亦據
      目擊證人當庭指認有像當時之行為人之情如上，是被告顯
      係被害人失竊當時騎乘該N6 5-629機車之人並下手行竊之
      人無疑，被告所辯要係諉卸之詞，不足採信。並有監視錄
      影帶翻拍照片5 紙附卷可考，本件事證明確，被告犯行堪
      以認定，應依法論科。
二、核被告所為，係犯刑法第320 條第1 項之竊盜罪，被告有如
    事實欄所載之科刑及執行紀錄，此有其臺灣高等法院被告前
    案紀錄表在卷可稽，其於5 年以內故意再犯本件有期徒刑以
    上之罪，為累犯，爰依刑法第47條第1 項之規定加重其刑。
    爰審酌被告如前科表所示之素行、犯罪動機、目的、手段、
    所竊取財物之價值及犯後態度等一切情狀，量處如主文所示
    之刑，並諭知易科罰金之折算標準，以示懲儆。
據上論斷，應依刑事訴訟法第273 條之1 第1 項、第299 條第1
項前段、刑法第320 條第1 項、第47條第1 項、第41條第1 項前
段，刑法施行法第1 條之1 ，判決如主文。
本案經檢察官賴建如到庭執行職務。
中    華    民    國    98    年    11    月    30    日
                  刑事第四庭    法  官  徐子涵
上列正本證明與原本無異。
如不服本判決，應於判決送達後10日內敘明上訴理由，向本院提
出上訴狀 (應附繕本) ，上訴於臺灣高等法院。其未敘述上訴理
由者，應於上訴期間屆滿後20日內向本院補提理由書「切勿逕送
上級法院」。
                                書記官  張桐嘉
中    華    民    國    98    年    11    月    30    日
附錄本案論罪科刑法條全文：
中華民國刑法第三百二十條
意圖為自己或第三人不法之所有，而竊取他人之動產者，為竊盜
罪，處五年以下有期徒刑、拘役或五百元以下罰金。
意圖為自己或第三人不法之利益，而竊佔他人之不動產者，依前
項之規定處斷。
前二項之未遂犯罰之。


司法院資訊處製作；財團法人民間司法改革基金會備份。
